最高法院刑事判決　　　　　　　　　　　　　　　八十七年度台上字第二八六八號
　　上　訴　人　甲○○
右上訴人因違反麻醉藥品管理條例案件，不服台灣高等法院台南分院中華民國八十七
年三月十八日第二審判決（八十七年度上訴字第三○號，起訴案號：台灣台南地方法
院檢察署八十六年度偵字第七九三一號），提起上訴，本院判決如左：
    主  文
原判決關於非法販賣化學合成麻醉藥品部分撤銷，發回台灣高等法院台南分院。
    理  由
本件原判決認定：上訴人甲○○意圖營利，基於概括犯意，於民國（下同）八十六年
六月五日，在台南縣永康市○○街一七○號二樓之十五其租居處樓下以新台幣（下同
）四千元之價格，非法販賣安非他命一包予高崑聖，再於同月九日在上址以四千元之
價格，非法販賣安非他命二包予高崑聖。旋於同月九日十九時三十分許，在其住處為
警查獲天平一組、法碼一組、分裝小塑膠袋一批、塑膠勺子二支、安非他命四包（含
袋共重一○‧六公克）、行動電話（000000000號）一支等情，因而維持第
一審論處上訴人連續非法販賣化學合成麻醉藥品罪刑之判決，駁回該部分上訴人在第
二審之上訴，固非無見。
惟查上訴人在原審曾具狀陳稱：扣案之天平、法碼、分裝小塑膠袋均係案外人黃士人
所有，並聲請提訊另案在台南看守所服刑之黃士人查證（見原審卷第六十八頁），原
審未予傳拘，竟以黃某業經原審法院傳拘無著為由，未予提訊，顯有查證未詳之疏誤
。次按原判決理由一之(一)項認定「高崑聖於警訊時、偵查中及第一審八十六年八月二
十一日調查時，供稱不認識被告（即上訴人），亦未見過被告（即上訴人）」，惟於
同理由一之(二)項中記載「查證人高崑聖於警訊、偵查中所供向被告甲○○購買安非
他命之地點、次數、價格、數量等細節，均甚明確」，述理由亦嫌相互矛盾。再查
原判決事實欄認定上訴人第一次以四千元販賣安非他命一包予高崑聖，第二次以同一
價格販賣安非他命二包予高崑聖，惟證人高崑聖在原審供陳係請上訴人購買安非他命
，一次付四千元，一次付一萬二千元（見原審卷第四十七頁），上訴人亦供同上情（
見原審卷第三十二頁），究竟實情如何，亦有進一步審究明確之必要。末查，上訴人
觸犯麻醉藥品管理條例第十三條之一第二項第一款之規定，業於八十七年五月二十日
經總統令公布之毒品危害防制條例第四條第二項所取代，原審未及依刑法第二條第一
項規定比較修正前後之新舊法，依刑事訴訟法第三百八十一條、第三百九十八條第三
款，亦屬無可維持。以上或為上訴意旨執以指摘，或為本院得依職權調查之事項，應
認原判決關於非法販賣化學合成麻醉藥品部分，仍有發回更審之原因。
據上論結，應依刑事訴訟法第三百九十七條、第四百零一條，判決如主文。
中      華      民      國    八十七    年      九      月      二      日
                              最高法院刑事第四庭
                                  審判長法官  莊  來  成
                                        法官  呂  潮  澤
                                        法官  謝  俊  雄
                                        法官  白  文  漳
                                        法官  蘇  振  堂
      右正本證明與原本無異
                                              書  記  官
中      華      民      國    八十七    年      九      月      四      日
